臺灣臺北地方法院民事裁定
111年度勞簡專調字第19號
聲  請  人  陳俊榮  
上列聲請人與相對人楊秀華即福全洗衣店、張鴻祺間請求給付工
資等事件，本院裁定如下：
    主      文
聲請人應於收受本裁定後五日內，補正如附表所示事項，逾期未
補正，即駁回其訴。
聲請人應於收受本裁定後五日內，提出勞動調解聲請書狀繕本三
份到院。
    理      由
一、按起訴，應提出表明當事人及法定代理人、訴訟標的、原因
    事實及應受判決事項聲明之訴狀；又有法定代理人、訴訟代
    理人者，當事人書狀應記載其姓名、住所或居所，及法定代
    理人與當事人之關係；書狀不合程式或有其他欠缺者，審判
    長應定期間命其補正；原告起訴不合程式或不備其他要件者
    ，法院應以裁定駁回之。但其情形可以補正者，審判長應定
    期間先命補正，此觀民事訴訟法第244條第1項、第116條第1
    項第2款、第121條第1項、第249條第1項第6款自明。
二、查聲請人雖具狀提起本件訴訟，因起訴狀未記載訴之聲明，
    經本院前於111年3月22日裁定命補正，聲請人固於111年4月
    7日具狀本院，補正其訴之聲明。然綜觀聲請人歷次所提「
    民事起訴狀」、「刑事告訴狀」、「陳報狀」、「補正狀」
    ，均未敘明詳細原因事實，請求金額變動後，各請求項目、
    計算方式、金額分別為何亦未敘明，揆之首揭規定，前開要
    件顯有欠缺。準此，聲請人所陳於法顯有未合，自應於收受
    本裁定後5日內，補正如附表所示事項，如逾期不補正，即
    駁回其訴。
三、另按聲請書狀及其附屬文件，除提出於法院者外，應按勞動
    調解委員2人及應送達相對人人數提出繕本或影本，勞動事
    件審理細則第15條第6項定有明文。是請聲請人於本裁定送
    達後5日內提出勞動調解聲請書狀繕本3份到院（聲請人歷次
    所提書狀均未補正繕本3份，請到院閱卷影印後補正）。
四、本件命原告補正之事項，請原告依據民事訴訟法第116條及
    民事訴訟書狀規則之規定提出合於規格之書狀，並請以電腦
    打字整理，以確保當事人權利。如當事人不諳法律，宜諮詢
    合格之律師，附此敘明。
中　　華　　民　　國　　111 　年　　4 　　月　　11　　日
　　　　　　　　　勞動法庭    法　官　陳裕涵
以上正本係照原本作成。
本裁定不得抗告。
中　　華　　民　　國　　111 　年　　4 　　月　　11　　日
                              書記官　林怡彣 
附表：
項目 補正資料 1 本件主張之請求權基礎。 （依據的法律規定是什麼？） 2 本件之詳細原因事實。又原告並應一併提出相關證據到院。 （到底聲請人本件來法院提告，要告什麼事情。例如：聲請人係何時開始至何時為止，受雇於何人或何公司，擔任何種職務，工作內容為何，約定薪資金額為何，聲請人上班地點之地址為何，是否已經離職，離職原因為何，以及原告另對被告有哪些請求，均應詳細列出，法院才能知道本件爭執的來龍去脈。然後手上有的證據請影印附在書狀後面一併寄來法院，不然沒有證據法院沒有辦法審理。） 3 本件請求之「詳細計算式」。 （各個項目是以月薪多少錢為基礎，乘以什麼標準算出來的，通通要寫清楚，不然法院不知道聲請人的金額是從哪裡來的。） 4 聲請人之年籍資料。 （聲請人的身分證字號、出生年月日、戶籍地址請寫在書狀裡面，法院才能合法送達資料。）